---
title: "Análise dos dados, execução mensal"
author: Daniel Lima (MP-RJ), Dan S. Reznik (PUC-CCE)
date: Abril, 2019
output: 
  html_document:
    mathjax: null
    toc: true
    toc_depth: 3
    toc_float: true
    theme: united
    df_print: paged
    highlight: tango
---

```{r,echo=F}
knitr::opts_chunk$set(
  cache=T,
  collapse=T,
  comment="#>",
  dpi=96
)
```

## Carrega pacotes

```{r,message=F}
library(tidyverse)
library(lubridate)
library(fs)
library(tictoc) # mede tempo de execução
source("util.R")
```

## Leitura do arquivo de execuções

Lê .rds preparado [aqui](preparo_mensal.html)

```{r}
fname_despesas <- "./data/MP_EMPENHOS_ALL.rds"
tic()
df_despesas <- read_rds(fname_despesas)
toc()
```

Linhas x colunas

```{r}
dim(df_despesas)
```

Tamanho em Mb

```{r}
object.size(df_despesas)%>%format(units="Mb")
```

## Análise Estrutural, NAs

Examina c/ `glimpse`

```{r}
df_despesas%>%glimpse
```

Classes das colunas

```{r}
df_despesas %>% map_chr(class)%>%table
```

Cardinalidade das nao-numericas

```{r}
df_despesas %>% get_card_fact
```

Quais colunas numéricas?

```{r}
df_despesas %>% select_if(is.numeric) %>% colnames
```

Sumariza-as

```{r}
df_despesas %>% select_if(is.numeric) %>% summary
```

Algumas colunas numéricas tem NAs excessivos

```{r}
df_despesas %>% pct_na %>% filter(pct_na>.1)
```

## Análise Quantitativa

Distribuição de valores, top 5 soma de valores

```{r}
df_despesas %>%
  mutate(NomeFuncao=NomeFuncao%>%
           fct_reorder(Valor,sum,.desc=T)) %>%
  filter(as.integer(NomeFuncao)<6) %>%
  mutate(NomeFuncao=NomeFuncao%>%
           fct_reorder(Valor,median,.desc=T)) %>%
  ggplot(aes(NomeFuncao,Valor,fill=NomeFuncao)) +
  geom_boxplot() +
  scale_y_log10() +
  theme(legend.position = "none")
```

Valores por ano para top por total de valor

```{r}
df_despesas %>%
  mutate(NomeFuncao=NomeFuncao%>%
           fct_reorder(Valor,sum,.desc=T)) %>%
  filter(as.integer(NomeFuncao)<6) %>% # top by overall sum
  mutate(ano=year(Data)) %>%
  group_by(ano,NomeFuncao) %>%
  summarize(Valor=sum(Valor)) %>%
  ggplot(aes(ano,Valor,group=NomeFuncao,color=NomeFuncao)) +
  geom_line(size=1.2) +
  theme(legend.position = "top")
```
