---
title: "Preparo dos dados execução mensal"
author: Daniel Lima (MP-RJ), Dan S. Reznik (PUC-CCE)
date: Abril, 2019
output: 
  html_document:
    mathjax: null
    toc: true
    toc_depth: 3
    toc_float: true
    theme: united
    highlight: tango
---

```{r,echo=F}
knitr::opts_chunk$set(
  cache=T,
  collapse=T,
  comment="#>",
  dpi=96
)
```

## Carrega bibliotecas

```{r,message=F}
library(tidyverse)
library(lubridate)
library(fs)
library(stringi) # for %s+%
library(furrr)
library(zip)
library(tictoc)
source("util.R")
```

```{r}
data_dir <- "data"
dir_ls(data_dir,regexp=".*zip")
```

## Lista conteúdo do zip

```{r}
fname_zip <- dir_slash_fname(data_dir,"Despesas MRJ.zip")
fnames_in_zip <- zip_list(fname_zip)
fnames_in_zip
```

## Vamos analizar o primeiro arquivo

```{r}
fname1 <- fnames_in_zip$filename[1]
zip::unzip(fname_zip,files=fname1,exdir=data_dir)
dir_ls(data_dir,regexp="*.TXT")
```

### Adiciona o diretório

```{r}
fname1_txt <- dir_slash_fname(data_dir,fname1) %>%
  path_norm
fname1_txt
```

### Estima o encoding do arquivo

```{r}
guess_encoding(fname1_txt)
```

### Dados de localização típicos do Brasil

```{r}
locale_bra <- locale(encoding="ISO-8859-1",
                     decimal_mark = ",",
                     date_format="%d/%m/%Y")
```

### Olha para as primeiras 2 linhas

```{r}
first2 <- read_lines(fname1_txt,
                     locale=locale_bra,n_max=2)
first2
```

Quantos separadores nestas duas primeiras linhas

```{r}
first2 %>% cnt_seps(";")
```

Quantos separadores ";" por linha? Note que a maioria tem 45 mas algumas linhas tem 46 e 48 separadores

```{r}
read_lines(fname1_txt,locale=locale_bra) %>%
  cnt_seps(";")
```

Usando melt_delim para ler "ragged"

```{r}
melt_delim(fname1_txt,
           delim=fixed(";"),
           locale=locale_bra,
           n_max=100,
           trim_ws = T,
           skip_empty_rows = T) %>%
  write_delim("tests/melt100.txt",delim='|')
```

Analize columns

```{r}
df_melt1 <- melt_delim(fname1_txt
           ,delim=fixed(";")
           ,locale=locale_bra
           ,quote="@"
           ,trim_ws = T
           ,skip_empty_rows = T
           ) %>%
  count(row,name="seps") %>%
  group_by(seps) %>%
  summarize(n=n(),row_list=if_else(n()<20,
                                   str_c(row,collapse=","),
                                   NA_character_))
df_melt1
```

Mostre quais linhas tem separadores anomalos

```{r}
cnt_seps_df(fname1_txt,locale_bra,";",45,5)
```

### Reporta quais linhas tem problemas no arquivo "bad_lines_txt"

```{r}
bad_lines <- read_lines(fname1_txt,locale=locale_bra)%>%
  keep(~str_count(.x,fixed(";"))!=45)
c(first2[1],bad_lines)%>%write_lines("tests/bad_lines.txt")
```

### Reporta campos lado a lado (transpostos) num arquivo "bad_lines_transp.txt" para análise

```{r,message=F}
{
  lgts<-c(first2,bad_lines)%>%str_split(fixed(";"))%>%map_int(length)
  cols<-str_c(c(letters,LETTERS),lgts)
  df_transp <- c(first2,bad_lines)%>%
    str_split(fixed(";"))%>%
    map2(lgts,~c(.x,rep(NA,49-.y))) %>%
    {l<-.;do.call(data.frame,l%>%set_names(cols%>%head(length(l))))}
  df_transp%>%write_delim('tests/bad_lines_transp.txt',delim="|")
}
```

### Linhas com colunas adicionais: colunas serão ignoradas, são anotações manuais

```{r}
read_delim("tests/bad_lines_transp.txt",
           delim=fixed("|")) %>%
  mutate_all(~str_sub(.,end=10))
  #%>%View
```

### Verifica truncagem de todas as linhas para o numero correto de colunas (46)

```{r}
trunc_cols(fname1_txt,locale_bra,
           max_cols=46,n_max=10)%>%
  cnt_seps(";")
```

### Obtém lista de todos os arquivos no zip e deleta .rds com o mesmo nome se existirem

```{r,eval=F}
fnames <- zip_list(fname_zip) %>% pull(filename)
repl_ext(fnames,"rds") %>%
  dir_slash_fname(data_dir,.) %>%
  walk(~if(file_exists(.))file_delete(.))
```

### Lento: trunca as colunas de todos os arquivos no .zip (usando processamento paralelo do library(furrr)) e converte cada um para .rds (com alta compressao)

```{r,eval=F}
tic()
plan(multiprocess)
# fnames[2] %>% 
fnames %>%
  future_map_chr(unzip_trunc_rds,fname_zip,data_dir,locale_bra,45)
toc()
```

### Examinar o primeiro rds

```{r}
fname_rds1 <- dir_ls(data_dir,regexp="MP_EMPENHOS.*rds") %>%
  sort %>%
  first
df_rds1 <- fname_rds1 %>% read_rds
dim(df_rds1)
```

```{r}
glimpse(df_rds1)
```

Verifica cardinalidade das colunas nao numericas

```{r,eval=F}
df_rds1 %>% get_card
```

### Combina todos os data frames num só usando "purrr::map_dfr"

```{r,eval=F}
fnames_rds <- dir_ls(path=data_dir,regexp="\\d{6}\\.rds$")
df_all <- fnames_rds %>%
  map_dfr(read_rds) %>%
  mutate_if(is.character,as.factor) %>%
  arrange(Data)
fnames_rds %>% walk(file_delete)
```

### Salva o arquivo combinado

```{r,eval=F}
df_all %>% 
  arrange(Data) %>%
  write_rds(dir_slash_fname(data_dir,"MP_EMPENHOS_ALL.rds"),
            compress="bz")
```



