---
title: "Preparo dos dados execução mensal"
author: Daniel Lima (MP-RJ), Dan S. Reznik (PUC-CCE)
date: Abril, 2019
output: 
  html_document:
    mathjax: null
    df_print: paged
    number_sections: false
    code_folding: show
    toc: true
    toc_depth: 3
    toc_float: true
    theme: united
    highlight: tango
---

```{r,echo=F}
knitr::opts_chunk$set(
  cache=T,
  collapse=T,
  comment="#>",
  dpi=96
)
```

### Carrega bibliotecas

```{r,message=F}
library(tidyverse)
library(lubridate)
library(fs)
library(stringi) # for %s+%
library(furrr)
library(zip)
library(tictoc)
source("util.R")
```

Lista .zips em diretorio de dados

```{r}
data_dir <- "data"
dir_ls(data_dir,regexp=".*zip")
```

Lista conteúdo do zip

```{r}
fname_zip <- dir_slash_fname(data_dir,"Despesas MRJ.zip")
fnames_in_zip <- zip_list(fname_zip)
fnames_in_zip
```

### Análise do primeiro arquivo no .zip

```{r}
fname1 <- fnames_in_zip$filename[1]
zip::unzip(fname_zip,files=fname1,exdir=data_dir)
dir_ls(data_dir,regexp="*.TXT")
```

Adivinha o encoding do arquivo

```{r}
fname1_txt <- dir_slash_fname(data_dir,fname1) %>%
  path_norm
guess_encoding(fname1_txt)
```

Localização típica p/ dados brasileiros

```{r}
locale_bra <- locale(encoding="ISO-8859-1",
                     decimal_mark = ",",
                     date_format="%d/%m/%Y")
```

Olha para as primeiras 2 linhas

```{r}
first2 <- read_lines(fname1_txt,n_max=2,
                     locale=locale_bra) %>%
  str_squish() 
first2
```

Conta separadores nas primeiras duas linhas

```{r}
first2 %>% cnt_seps(";")
```

Contabiliza separadores em todas as linhas: Note que a maioria tem 45 mas algumas linhas tem 46 e 48 separadores

```{r}
read_lines(fname1_txt,
           locale=locale_bra) %>%
  cnt_seps(";")
```

Experimento: usa `melt_delim` para ler "ragged"

```{r}
melt_delim(fname1_txt,
           delim=fixed(";"),
           locale=locale_bra,
           n_max=100,
           trim_ws = T,
           skip_empty_rows = T) %>%
  write_delim("tests/melt100.txt",delim='|')
```

Lento: Analisa colunas com frame longo ("melt")

```{r}
df_melt1 <- melt_delim(fname1_txt
           ,delim=fixed(";")
           ,locale=locale_bra
           ,quote="@"
           ,trim_ws = T
           ,skip_empty_rows = T
           ) %>%
  count(row,name="seps") %>%
  group_by(seps) %>%
  summarize(n=n(),row_list=if_else(n()<20,
                                   str_c(row,collapse=","),
                                   NA_character_))
df_melt1
```

Mostre quais linhas tem separadores anomalos

```{r}
cnt_seps_df(fname1_txt,locale_bra,";",45,5)
```

Reporta quais linhas tem problemas no arquivo `bad_lines.txt`

```{r}
bad_lines <- read_lines(fname1_txt,locale=locale_bra)%>%
  keep(~str_count(.x,fixed(";"))!=45)
c(first2[1],bad_lines)%>%write_lines("tests/bad_lines.txt")
```

Reporta campos lado a lado (transpostos) em `bad_lines_transp.txt`

```{r,message=F}
{
  lgts<-c(first2,bad_lines)%>%str_split(fixed(";"))%>%map_int(length)
  cols<-str_c(c(letters,LETTERS),lgts)
  df_transp <- c(first2,bad_lines)%>%
    str_split(fixed(";"))%>%
    map2(lgts,~c(.x,rep(NA,49-.y))) %>%
    {l<-.;do.call(data.frame,l%>%set_names(cols%>%head(length(l))))}
  df_transp%>%write_delim('tests/bad_lines_transp.txt',delim="|")
}
```

Linhas com colunas adicionais: colunas serão ignoradas, já que parecem ser anotações manuais e ocasionais

```{r}
read_delim("tests/bad_lines_transp.txt",
           delim=fixed("|")) %>%
  mutate_all(~str_sub(.,end=10))
  #%>%View
```

Verifica truncagem de todas as linhas para o numero correto de colunas (46)

```{r}
trunc_cols(fname1_txt,locale_bra,
           max_cols=46,sep=";",n_max=10)%>%
  cnt_seps(";")
```

Obtém lista de todos os arquivos no zip e deleta .rds com o mesmo nome se existirem

```{r,eval=F}
fnames <- zip_list(fname_zip) %>% pull(filename)
repl_ext(fnames,"rds") %>%
  dir_slash_fname(data_dir,.) %>%
  walk(~if(file_exists(.))file_delete(.))
```

### Converte arquivos no .zip para .rds

Trunca colunas, usando processamento paralelo do `library(furrr))`

```{r,eval=F}
tic()
plan(multiprocess)
# fnames[2] %>% 
fnames %>% future_map_chr(unzip_trunc_rds,
                          fname_zip,data_dir,locale_bra,45)
toc()
```

Examina o primeiro rds

```{r}
fname_rds1 <- dir_ls(data_dir,regexp="MP_EMPENHOS_\\d{6}.*rds") %>%
  sort %>%
  first
df_rds1 <- fname_rds1 %>% read_rds
dim(df_rds1)
```

Com glimpse

```{r}
glimpse(df_rds1)
```

Verifica cardinalidade das colunas nao numericas

```{r}
df_rds1 %>% get_card_fact
```

### Combina todos os data frames num só usando "purrr::map_dfr"

```{r,eval=F}
fnames_rds <- dir_ls(path=data_dir,regexp="\\d{6}\\.rds$")
df_all <- fnames_rds %>%
  map_dfr(read_rds) %>%
  mutate_if(is.character,as.factor) %>%
  arrange(Data)
# leave first in
fnames_rds %>% tail(-1) %>% walk(file_delete)
```

Salva o arquivo combinado

```{r,eval=F}
df_all %>% 
  write_rds(dir_slash_fname(data_dir,"MP_EMPENHOS_ALL.rds"),
            compress="bz")
```
